【裁判字號】    89,簡上,249
【裁判日期】    891018
【裁判案由】    毒品危害防制條例
【裁判全文】
臺灣高雄地方法院刑事判決                        八十九年度簡上字第二四九號
    上  訴  人  甲○○
右列上訴人因毒品危害防制條例案件，不服本院鳳山簡易庭八十九年度鳳簡字第八０
七號中華民國八十九年十月十八日第一審簡易判決（聲請簡易判決處刑案號：八十九
年度毒偵字第六五四二號），提起上訴，本院判決如左：
    主  文
上訴駁回。
    事  實
一、被告甲○○前分別因施用第二級毒品安非他命案件，先後二次經觀察、勒戒後，
    均認無繼續施用毒品之傾向，由台灣高雄地方法院檢察署檢察官分別於民國八十
    八年二月十九日、八十九年三月二十二日，以八十八年度偵字第三九一九號、八
    十九年度毒偵字第二三○號不起訴處分確定，詎仍不知悔改，復於八十九年八月
    二十日十五時十分許，回溯二十四小時內之某時，在某不詳處所，以不詳方式施
    用第二級毒品安非他命，為警於八十九年八月二十日十五時十分許，在高雄縣鳳
    山市○○路○段一八八號（即高雄縣警察局鳳山分局）實施列管毒品人口尿液採
    集送驗而查獲。
二、案經高雄縣警察局鳳山分局報請台灣高雄地方去院檢察署檢察官偵查後聲請簡易
    判決處刑。
    理  由
一、訊據被告矢口否認犯揭犯行，辯稱：伊自觀察勒弁出來後就沒有再施用毒品，八
    十九年五月經警方列管檢測，尿液亦呈陰性反應，又伊分別於八十九年十月十七
    日及同年月二十四日至高雄市立凱旋醫院診斷篩檢安非他命均呈陰性反應，足證
    被告確實已斷毒癮，並請求尿液送複驗云云。惟查，被告於八十九年八月二十日
    被警採集之尿液，經送長榮管理學院篩檢（酵素免疫分析法EIA ）及確認（氣相
    層析質譜儀GC/MS ）結果，呈甲基安非他命陽性反應，有該院八十九年八月三十
    日之尿液檢驗陽性報告一紙附卷可稽，而甲基安非他命經口服投與後，約百分之
    七十於二十四小時內可自尿液中排出，又其尿液內含甲基安非他命成分之檢出，
    與投與甲基安非他命的量、個人體質、檢驗儀器之精密度有關，通常採尿化驗是
    否呈陽性反應，應以投與後二十四小時內所採者為宜，此有行政院生署藥物食品
    檢驗局（80）藥檢醫字第四五二九號函可查，足徵被告確實於八十九年八月二十
    日十五時十分許，往前回溯二十四小時內某時，在不詳處所，有施用安非他命無
    訛。被告雖辯稱分別於八十九年五月間、同年十月十七日及二十四日三次檢測尿
    液均呈甲基安非他命陰性反應，並提出高雄市立凱旋醫院診斷書二紙為證，然被
    告上開三次之尿液檢驗安非他命呈陰性反應，僅能證明被告於上開三時間點回溯
    二十四小時內未曾施用安非他命，並不能作為被告於八十九年八月二十日十五時
    十分許回溯二十四小時內未施用安非他命之證據，被告上開辯解，無足採信。又
    被告前因施用毒品案件，經先後二次送觀察、勒戒，結果均認無繼續施用毒品之
    傾向，分別經台灣高雄地方法院檢察署檢察官以八十八年度偵字第三九一九號、
    八十九年度毒偵字第二三０號二次為不起訴處分確定，有不起訴處分書二份在卷
    可憑，其於五年內再犯毒品危害防制條例第十條第二項之罪，係屬三犯。至被告
    要求將尿液送請複驗，然被告既不否認本件送驗尿液為其所親自排放，則該尿液
    既經以酵素免疫分析法篩檢，及以氣相層析質譜儀確認被告所排放之尿液呈甲基
    安非他命反應，即無由再將尿液送請複驗，併此敘明。
二、查安非他命係毒品危害防制條例第二條第二項所稱之第二級毒品，不得持有、施
    用，被告竟持之以施用，核其所為，係犯毒品危害防制條例第十條第二項之施用
    第二級毒品罪。其持有安非他命後，進而施用，其持有行為應被施用行為所吸收
    ，不另論罪。原審因適用毒品危害防制條例第十條第二項，刑法第十一條、第四
    十一條，罰金罰鍰提高標準條例第二條以簡易判決科處被告有期徒刑三月，如易
    科罰金以三百元折算壹日，經核認事用法均無違誤，量刑亦稱妥適，被告上訴意
    旨否認犯罪，指摘原判決不當，為無理由，應予駁回。
據上論斷，應依刑事訴訟法第四百五十五條之一第三項、第三百六十八條，判決如主
文。
本案經檢察官呂幸玲到庭執行職務。
中      華      民      國      九十      年      三      月      五    日
                                  臺灣高雄地方法院刑事庭
                                          審判長法  官  黃  建  榮
                                                法  官  郭  錦  茂
                                                法  官  吳  宏  榮
右正本證明與原本無異。
不得上訴。
        書記官  呂  怜  勳
中      華      民      國      九十      年      三      月      五    日


司法院資訊處製作；財團法人民間司法改革基金會備份。
